【裁判字號】    97,交易,93
【裁判日期】    970528
【裁判案由】    過失傷害
【裁判全文】
臺灣彰化地方法院刑事判決              97年度交易字第93號
公  訴  人  臺灣彰化地方法院檢察署檢察官
被      告  乙○○
                      0-2號.
上列被告因過失傷害案件，經檢察官提起公訴（97年度偵字第32
83號），本院依簡式審判程序判決如下：
    主  文
乙○○犯業務過失傷害罪，處有期徒刑肆月，如易科罰金，以新
臺幣壹仟元折算壹日。
    事  實
一、乙○○受僱於隆昇建材行擔任司機，平日負責駕車載運建材
    至各工地，為從事駕駛業務之人。於民國96年7月1日8時35
    分許，其駕駛車牌號碼NR-8385號自小貨車，沿彰化縣彰化
    市○○路○段由南向北行駛，於行經劃設有行人穿越道之金
    馬路與彰草路交岔路口時，理應注意汽車行駛至劃設有行人
    穿越道之交岔路口，遇有行人穿越時，無論有無交通指揮人
    員指揮或號誌指示，均應暫停讓行人先行通過，而依當時情
    形，又無不能注意之情事，竟疏於注意，於欲左轉至彰草路
    而通過上開交岔路口行人穿越道時未暫停，適有行人甲○○
    ○沿金馬路由北往南穿越該交岔路口之人行穿越道，乙○○
    所駕駛自小貨車因煞避不及而撞及甲○○○，致甲○○○因
    此受有左側鎖骨骨折、右尺骨骨折、頭部外傷等傷害。乙○
    ○於肇事後，犯罪未被發覺前，在現場等候，並向據報前往
    現場處理之警員承認肇事，自首而願接受裁判。
二、案經甲○○○告訴臺灣彰化地方法院檢察署檢察官偵查起訴
    。
    理  由
一、本件被告乙○○於準備程序中，先就上開犯罪事實為有罪之
    陳述，且所犯係死刑、無期徒刑、最輕本刑為3年以上有期
    徒刑以外之罪，經本院告知簡式審判程序之旨，並聽取檢察
    官及被告之意見後，依刑事訴訟法第273條之1第1項之規定
    ，裁定進行簡式審判程序，先此敘明。
二、上開犯罪事實，業據被告乙○○於警詢及偵審中坦承不諱，
    核與證人即告訴人甲○○○於偵查中指證情節相符，復有道
    路交通事故調查報告表（一）、（二）、現場圖各1份、車
    禍現場照片8張附卷可稽。而告訴人確因本件車禍致受有左
    側鎖骨骨折、右尺骨骨折、頭部外傷等傷害，亦有彰化基督
    教醫院診斷證明書1紙附卷足憑。按汽車行經行人穿越道，
    遇有行人穿越時，無論有無交通指揮人員指揮或號誌指示，
    均應暫停讓行人先行通過，道路交通安全規則第103條第2項
    定有明文。被告駕車行經劃設有行人穿越道之金馬路與彰草
    路交岔路口，本應遵循前揭交通安全規定，遇有行人穿越時
    ，無論有無交通指揮人員指揮或號誌指示，均應暫停讓行人
    先行通過，而依當時天候、路況、視距等情形，均無不能注
    意之特別情事，竟疏於注意而未暫停讓行人先行通過，致撞
    及當時穿越該交岔路口行人穿越道之告訴人，被告駕車行為
    顯有過失。另本件經送臺灣省彰化縣區車輛行車事故鑑定委
    員會鑑定，其結果亦同此認定，有臺灣省彰化縣區車輛行車
    事故鑑定委員會函暨鑑定意見書（97年3月24日、彰鑑字第0
    975600634號）1份在卷可參。且被告過失行為直接造成告訴
    人受有上開傷勢，二者間具有相當因果關係至明。本案事證
    已臻明確，被告犯行至堪認定。
三、按刑法上所謂業務，係指個人基於其社會地位繼續反覆所執
    行之事務，其主要部分之業務固不待論，即為完成主要業務
    所附隨之準備工作與輔助事務，亦應包括在內，最高法院71
    年台上字第1550號判例要旨闡述至明。查被告乙○○受僱於
    隆昇建材行擔任司機，平日負責駕車載運建材至各工地等情
    ，業為被告所自承，則其自屬從事駕駛業務之人，是以其因
    業務上之過失駕車行為致人受傷，核其所為係犯刑法第284
    條第2項前段之業務過失傷害罪。本件偵查檢察官於起訴書
    中載稱被告係犯刑法第284條第1項前段之普通過失傷害罪嫌
    ，疏未詳究被告係以駕駛車輛為其業務之事實，所引起訴法
    條自非妥適，應由本院於同一社會基本事實之範圍內，變更
    起訴法條為刑法第284條第2項前段之業務過失傷害罪，並仍
    依法予以審理。又被告於肇事後，犯罪被發覺前，即主動以
    電話撥打110報警，且對到場處理之員警坦承肇事而自首，
    並接受裁判，有彰化縣警察局道路交通事故肇事人自首情形
    紀錄表1紙存卷可據，其對未發覺之罪自首而接受裁判，爰
    依刑法第62條前段之規定，減輕其刑。爰審酌被告交通過失
    情節重大，告訴人甲○○○所受身體傷害非輕，被告雖已坦
    承犯行惟迄今仍未能與告訴人達成民事和解之犯後態度，暨
    衡量被告之智識程度、生活狀況等一切情狀，量處如主文所
    示之刑，並諭知易科罰金之折算標準，以資懲儆。
據上論斷，應依刑事訴訟法第273條之1第1項、第299條第1項前
段、第300條，刑法第284條第2項前段、第62條前段、第41條第1
項前段，刑法施行法第1條之1第1項、第2項前段，判決如主文。
本案經檢察官謝雨青到庭執行職務。
中    華    民    國    97    年    5     月    28    日
                  交通法庭            法  官  紀佳良
以上正本證明與原本無異。
如不服本判決，應於判決送達後10日內，向本院提出上訴書狀，
上訴書狀應「敘述具體上訴理由」，並按他造當事人之人數附繕
本。「切勿逕送上級法院」。
告訴人或被害人對於判決如有不服具備理由請求檢察官上訴者，
其上訴期間之計算係以檢察官收受判決正本之日期為準。
中    華    民    國    97    年    5     月    28    日
                                      書記官  詹國立
附錄本案論罪科刑法條：
刑法第二百八十四條第二項：
從事業務之人，因業務上之過失傷害人者，處一年以下有期徒刑
、拘役或一千元以下罰金，致重傷者，處三年以下有期徒刑、拘
役或二千元以下罰金。


司法院資訊處製作；財團法人民間司法改革基金會備份。
